【裁判字號】    89,易,935
【裁判日期】    890921
【裁判案由】    贓物
【裁判全文】
臺灣屏東地方法院刑事判決                          八十九年度易字第九三五號
    公  訴  人  臺灣屏東地方法院檢察署檢察官
    被      告  甲○○
    選任辯護人  鍾治漢
右列被告因贓物案件，經檢察官提起公訴（八十九年度偵字第二一八七號），本院判
決如左：
    主  文
甲○○無罪。
    理  由
一、公訴意旨略以：被告甲○○於民國八十九年三月十九日，在屏東縣某地，明知某
    一姓名不詳之成年男子牽來懸掛ＬＶＧ─二一七號車牌之牌照ＰＩＰ─三一七號
    機車乙輛（該機車為李曉雯所有，於八十九年三月十三日六時許，在屏東縣內埔
    鄉○○村○○路一四七號前失竊）為來路不明之贓車，竟仍予以收受後供己騎用
    。嗣於同年月三十日十六時許，為警在屏東縣內埔鄉○○村○○路二一一號前查
    獲，因認被告涉有刑法第三百四十九條第一項之收受贓物罪嫌。
二、按犯罪事實應依證據認定之，無證據不得推定其犯罪事實，又不能證明被告犯罪
    者，應諭知無罪之判決，刑事訴訟法第一百五十四條、第三百零一條第一項定有
    明文。次按刑事訴訟法上所謂認定犯罪事實之證據，係指足以認定被告確有犯罪
    行為之積極證據而言，如未能發現相當證據或證據不足以證明，自不能以推測或
    擬制之方法，以為裁判基礎；又認定不利於被告之事實，須依積極證據，苟積極
    證據不足為不利被告之認定時，即應為有利於被告之認定，更不必有何有利之證
    據，此有最高法院二十九年上字第三一○五號、四十年台上字第八六號及三十年
    上字第八一六號判例足資參照，核先敘明。
三、訊據被告甲○○於警、偵訊中及本院審理時，均堅詞否認涉有上開收受贓物罪嫌
    ，並辯稱：「查獲之機車不是我騎的，當時是騎我父親的機車去找我太太」等語
    。本案公訴人認被告涉有上揭收受贓物罪嫌，係以警訊中證人丙○○、乙○○之
    指訴為其立論依據。然查，證人廖正彥即查獲本案之屏東縣警察局內埔分局刑事
    小隊長於偵查中結證稱：「（如何認為被告甲○○涉有竊盜）他的太太被他打，
    到派出所說甲○○騎一輛贓車，又經證人（指乙○○）指證，及經查該車是贓車
    」等語（詳偵查卷第十三頁背面），惟證人丙○○即被告之太太於偵查中欲供稱
    ：「因我與我先生吵得不愉快，警察也剛好來查這部車，我想要告他傷害並離婚
    ，才說的」（詳偵查卷第七頁），另證人乙○○即與被告太太（丙○○）同在髮
    廊上班之職員，於偵查中亦結證稱：「（八十九年三月二十九日上午十一點三十
    分是否看到被告放一台機車）他進來外面就是那一台」，「（被告走後有無騎該
    ）沒有」等語（詳偵查卷第九頁背面）。俟證人乙○○於本院調查中即結證稱：
    「（被告騎贓車到你任職髮廊，情形如何）當時我是看錯了，不是被告騎的，因
    後面還有一客人進來」，「（為何在警訊中說你親眼看到被告騎該車）不是他騎
    的，我只看到被告從機車那經過」，「（為何警訊中你說親眼看到被告騎該機車
    停在店門口）被告進來，後面也有客人進來，當時是我看錯了」等語（詳本院卷
    第二十頁背面）；又被告及證人丙○○（被告之妻）於本院調查中亦同如偵查中
    之供述。再參以被告之妻即證人丙○○於警訊中供稱：被告係於同年三月二十九
    日上午約十一時三十分許騎該機車至髮廊門口，然該機車係由警方於同月三十日
    十六時許在該髮廊查獲，如係確為被告所騎乘至上開髮廊停放，理應由被告於三
    月二十九日騎走始合常情，應不致停留至隔日始為警方查獲，是被告之妻於警訊
    中指稱係被告騎乘上開機車至該髮廊停放，亦與常情不合。故本院綜合被告與被
    告之妻丙○○二人於偵、審時，均同稱因二人間有爭吵，被告之妻丙○○始於警
    訊中稱被告涉有騎乘上開贓車，此與查獲之警員即證人廖正彥於偵查中供述之詞
    大致相符；而證人乙○○於本院復證稱：因被告從機車那經過，故誤認係被告騎
    該機車等情，認為證人丙○○、乙○○於偵、審中供稱被告應無騎乘上開贓車等
    語，應非故為迴護被告之詞而堪採信；此外，復查無積極證據足資證明被告確有
    公訴人所指收受贓物犯行，自不能以推測或擬制之方法以為裁判基礎，揆諸前揭
    法條規定與最高法院判例意旨，爰為被告無罪之諭知。至於證人丙○○、乙○○
    於警訊中供稱被告涉有騎乘贓車等語，是否涉有誣告犯行，宜由檢察官另行查明
    辦理，附此敘明。
據上斷論，應依刑事訴訟法第三百零一條第一項，判決如主文。
本案經檢察官莊啟勝到庭執行職務。
中      華      民      國      八十九      年    九    月    二十一    日
                                      臺灣屏東地方法院刑事第二庭
                                          審判長  法  官  吳永宋
                                                  法  官  林昌義
                                                  法  官  柯盛益
右正本證明與原本無異。
對於本判決如有不服應於收受送達後十日內向本院提出上訴書狀上訴於台灣高等法院
高雄分院並按他造當事人之人數附具繕本。
                      書記官   張福山
中      華      民      國      八十九      年    九    月    二十一    日


司法院資訊處製作；財團法人民間司法改革基金會備份。
